臺灣新竹地方法院民事裁定　九十一年度聲再字第一號
　　再審聲請人　甲○○
　　再審相對人　北區房屋仲介股份有限公司
　　法定代理人　乙○○
右當事人間清償借款事件，再審聲請人對於本院民國九十年五月十五日九十年度促字
第六一二五號支付命令提起再審之聲請，本院裁定如左：
    主      文
聲請駁回。
聲請程序費用由再審聲請人負擔。
    理      由
一、本件聲請再審意旨略以：再審聲請人於民國（下同）九十年八月三十一日接獲本
    院民事執行處新院錦執孟字第四０六九號囑託查封登記函副本，內容陳稱因再審
    聲請人與相對人間「清償借款」強制執行事件，函請新竹市地政事務所查封再審
    聲請人所有坐落新竹市○○段一之四地號土地及其上建物，因再審聲請人與相對
    人之間未曾有借貸或其他債權債務關係，遂於同年九月五日向本院聲請閱卷，並
    於九月五日就相對人之支付命令提出異議，惟遭本院以逾法定異議期間而駁回請
    聲請。相對人聲請強制執行無非係以本院九十年度促字第六一二五號確定裁定為
    執行名義，然該件支付命令並未合法送達，聲請人為此提起再審之訴。按送達於
    應受送達人之住、居所，事務所或營業所行之，民事訴訟法第一百三十六條第一
    項定有明文。再按所謂寄存送達，乃將送達文書寄存送達地之自治或警察機關，
    且必作送達證書，黏貼於應受送達人住居所、事務所或營業所門首，以為送達，
    二者缺一不可（最高法院四十一年台抗字第五九號判例參照）。查本院九十年度
    促字第六一二五號支付命令五月二十五日送達證書上「送達方法」欄內，雖由郵
    務士勾選寄存於東門派出所，「並作送達通知書，黏貼於應受送達人門首，以為
    送達」，然查聲請人雖偶或外出，但大部分時間均居住於住處，若送達人確實制
    作送達通知書黏貼於聲請人住所門首，聲請人應無可能全然不知，黏貼通知書之
    目的，既在使受送達人有知悉寄存文書之事實，以保障應受送達人之利益，而送
    達證書僅為證明送達之證據方法，由送達人自行製作，僅具形式之證明力，至於
    是否確實黏貼通知書於應受送達人門首，應由其負舉證責任。該支付命令未合法
    送達，即予確定，有民事訴訟法第四百九十六條第一項第一款之違法，聲請人於
    九十年九月四日閱覽卷證後，始知悉該支付命令未合法送達，其再審之理由知悉
    在後，提起再審之三十日不變期間，自知悉時起算，民事訴訟法第五百條規定甚
    明，為此，爰於法定不變期間內提起再審等語。
二、按裁定已經確定，而有民事訴訟法第四百九十六條第一項或第四百九十七條之情
    形者，得準用再審程序之規定，聲請再審。又再審之聲請不合法或無理由者，法
    院均應以裁定駁回之。
三、按支付命令之送達是否合法，僅影響其確定力之發生，與支付命令之內容無涉，
    更無從於核發支付命令之審查程序時得予以審酌，因之，支付命令之送達方法於
    法不合，僅生支付命令失效或不能確定之問題，要與核發支付命令有無違背法令
    無關。經查，本件再審聲請人指摘本院九十年促字第六一二五號支付命令有寄存
    送達不合法之情事，為此聲請再審，依其所述之事由，僅事涉系爭支付命令有無
    確定之問題，要與本院核發系爭支付命令有無違背法令無關，揆諸上開說明，再
    審聲請人即非主張正當之再審理由，其據以聲請本件再審，自有未合，應予駁回
    。
中　　　華　　　民　　　國　　九十一　　年　　十一　　　月　　二十九　　日
                                  臺灣新竹地方法院民事第二庭
~B法　　　官　楊明箴
右正本證明與原木無異。
如不服本裁定應於送達後十日內向本院提出抗告狀。
~B法院書記官　楊靜芳
中　　　華　　　民　　　國　　九十一　　年　　十一　　　月　　二十九　　日
